臺灣彰化地方法院刑事判決
110年度交易字第77號
公  訴  人  臺灣彰化地方檢察署檢察官
被      告  黃文忠


上列被告因過失傷害案件，經檢察官提起公訴（109年度偵字第1
2107號），本院判決如下：
    主  文
黃文忠因過失傷害人，處拘役肆拾日，如易科罰金，以新臺幣壹
仟元折算壹日。
    事  實
一、黃文忠於民國109年4月1日上午11時37分許，駕駛車牌號碼0
    0-0000號自用小貨車，沿未劃分向線或分向限制線之彰化縣
    二水鄉山腳路1段223巷道路由東往西方向行駛，行至無號誌
    之該路段狹路彎道與左側中興橋交岔路口附近時，本應注意
    汽車在未劃分向線或分向限制線之道路，應靠右行駛，而依
    當時天候晴、日間自然光線、柏油路面乾燥、無缺陷、無障
    礙物，視距良好，並無不能注意之情形，竟疏未注意靠右行
    駛，而貿然偏左行駛，適有鄭敏君騎車牌號碼000-000號普
    通重型機車沿山腳路1段223巷由西往東對向駛至，因閃煞不
    及，雙方車輛發生擦撞，致鄭敏君人車倒地，因而受有左無
    名指指骨骨折合併開放性傷口（2公分，縫3針）、左側尺骨
    骨折及左下肢擦傷等傷害。黃文忠肇事後，於有偵查權之機
    關或公務員尚未發覺前，向到現場處理事故之警員陳明其為
    肇事者，自首上情並接受裁判。
二、案經鄭敏君訴由彰化縣警察局田中分局報告報告臺灣彰化地
    方檢察署檢察官偵查起訴。
    理  由
一、本判決下列所引用各該被告以外之人於審判外之言詞或書面
    陳述，雖為被告以外之人於審判外之陳述，性質上屬傳聞證
    據，惟檢察官、被告於本院審理時對於該等證據之證據能力
    均未表示意見，迄本院言詞辯論終結前亦未提出異議，本院
    審酌該等證據製作時之情況，並無違法不當之情事，以之作
    為證據應屬適當，依刑事訴訟法第159條之5第1項之規定，
    認均具有證據能力。
二、訊據被告固坦承於上述時地駕車肇事及告訴人受傷等情，但
    矢口否認有何過失傷害犯行，辯稱：我沒有撞告訴人，她自
    己撞石墩等語（見本院卷第170頁）。經查：
　⑴告訴人於上述時地騎機車經過會車時，與被告所駕車擦撞而
    倒地受傷之事實，業據證人即告訴人鄭敏君證述明確，被告
    於警詢、偵查時亦坦承雙方車輛有擦撞等語（見偵卷第17、
    96頁），並有道路交通事故現場圖、道路交通事故調查報告
    表㈠㈡-1、現場照片、彰化基督教醫療財團法人員林基督教醫
    院診斷書等件附卷可證，被告辯稱：沒有撞告訴人等語，顯
    係翻異飾卸之詞，不可採信。
　⑵且依上述現場照片編號1、2、5照片所攝示被告肇事後停車之
    角度及位置（見偵卷第67、69頁），其車輛停車角度並無被
    告所稱擦撞後才左偏之跡象，且其右側遺留之空間尚可供靠
    右行駛，被告駕車行向顯已偏左而未靠右行駛。
　⑶又本件肇事經送交通部公路總局臺中區監理所彰化縣區車輛
    行車事故鑑定會鑑定結果、及車輛行車事故鑑定覆議會覆議
    結果，均認：被告駕車行經未劃分標線狹路彎道路段，會車
    時未靠右反偏左行駛，為肇事原因，告訴人騎機車，無肇事
    因素，分別有該鑑定會、覆議會之鑑定意見書、覆議意見書
    在卷可以參酌（見偵卷第103至107頁、本院卷第109至111頁
    ），足見被告上述未靠右反偏左之行駛行為確係肇事原因。
  ⑷按汽車除行駛於單行道或指定行駛於左側車道外，在未劃分
    向線或分向限制線之道路，應靠右行駛，道路交通安全規則
    第95條第1項前段定有明文。本件被告領有小型車駕照，對
    於上述交通安全規則自應知之甚詳，且依當時情形亦無不能
    注意之情事，竟疏未注意上述規定，貿然未靠右反偏左行駛
    ，致會車時與對向直行之告訴人機車擦撞，被告顯有過失，
    且其過失與告訴人因本件肇事所受傷害間有因果關係。
  ⑸被告於本院提出之照片或論述，均屬其事後所照相、或其推
    論，均不足作為有利被告之認定。
　⑹綜上，本件事證明確，被告犯行可以認定。
三、核被告所為，係犯刑法第284條前段之過失傷害罪。被告肇
    事後，於有偵查權限之機關或公務員尚未發覺前，向處理之
    警員承認為肇事人，自首犯罪而接受裁判等情，有彰化縣警
    察局道路交通事故肇事人自首情形紀錄表在卷可稽，被告對
    未發覺之犯罪自首，並接受裁判，爰依刑法第62條前段規定
    ，減輕其刑。爰審酌本件車禍發生原因，被告自稱經常駕車
    往來該肇事路段，顯有相當之行車經驗，行經該狹路彎道路
    段時卻疏未注意靠右反偏左行駛，所為係肇事全部原因，而
    告訴人無肇事因素，及告訴人受傷之程度、犯罪所生危害、
    被告犯後之態度、暨兩造因賠償金額之認知不同而無法達成
    和解等一切情狀，量處如主文所示之刑，並諭知易科罰金之
    折算標準。
據上論斷，應依刑事訴訟法第299條第1項前段，刑法第284條前
段、第62條前段、第41條第1項前段，刑法施行法第1條之1第1項
，判決如主文。
本案經檢察官吳宇軒提起公訴，經檢察官劉欣雅到庭執行職務。
中　　華　　民　　國　　110 　年　　9 　　月　　23　　日
                  刑事第四庭    法  官  余仕明
以上正本證明與原本無異。
如不服本判決應於收受判決後20日內向本院提出上訴書狀，並應
敘述具體理由。其未敘述上訴理由者，應於上訴期間屆滿後20日
內向本院補提理由書( 均須按他造當事人之人數附繕本) 「切勿
逕送上級法院」。
告訴人或被害人對於判決如有不服具備理由請求檢察官上訴者，
其上訴期間之計算係以檢察官收受判決正本之日期為準。
中　　華　　民　　國　　110 　年　　9 　　月　　23　　日
                                書記官  魏嘉信
附錄本案論罪科刑法條全文：
中華民國刑法第284條
因過失傷害人者，處1年以下有期徒刑、拘役或10萬元以下罰金
；致重傷者，處3年以下有期徒刑、拘役或30萬元以下罰金。